【裁判字號】    89,上易,1638
【裁判日期】    891012
【裁判案由】    竊盜
【裁判全文】
臺灣高等法院臺南分院刑事判決            八十九年度上易字第一六三八號  黎股
      上  訴  人
      即  被  告  乙  ○  ○
右上訴人因竊盜案件，不服臺灣臺南地方法院八十九年度易字第一五五四號中華民國
八十九年八月廿三日第一審判決（起訴案號：臺灣臺南地方法院檢察署八十九年度偵
字第一七六０號），提起上訴，本院判決如左：
      主      文
上訴駁回。
丁○○、甲○○均緩刑貳年。
      事      實
一、乙○○（民國八十六年間曾違反麻醉藥品管理條例，經臺灣嘉義地方法院判處有
    期徒刑三月，甫於八十六年九月十九日易科罰金執行完畢）、丁○○及甲○○三
    人，基於意圖為自己不法所有之犯意聯絡，於八十九年一月二十六日下午三時二
    十分許，由甲○○把風，乙○○手持客觀上可資認定為凶器之鐵勾一支（長約九
    十公分）、手提網袋與丁○○下到台南縣北門鄉○○○段第六一九地號丙○○所
    有之魚池內，結夥三人共同竊取紅蟳約七、八隻。嗣為丙○○發覺報警，甲○○
    趕緊叫邱、潘二人從魚池上來，乙○○將網袋內之紅蟳倒入池中，僅留一隻仍在
    網袋內；警察據報前來，當場查獲乙○○、丁○○、甲○○三人，並扣得潘建華
    所有，供竊取紅蟳所用之鐵勾一支，及紅蟳一隻。
二、案經丙○○訴由嘉義縣警察局布袋分局報請臺灣臺南地方法院檢察署檢察官偵查
    起訴。
      理      由
一、訊據上訴人即被告乙○○、丁○○、甲○○均否認右揭竊盜犯行，於原審審理時
    ，被告乙○○辯稱，當天風很大，伊衣服飛到告訴人丙○○之魚塭，伊下去撈衣
    服，卻遭告訴人指為偷竊紅蟳；被告丁○○辯稱，乙○○下魚塭去撿衣服，伊未
    偷竊，也沒有下魚塭；被告甲○○辯稱，乙○○下魚塭撿衣服，伊沒有偷竊，也
    沒有下魚塭云云。經查：
  (一)右揭被告三人行竊之事實，業據告訴人丙○○於原審訊問時供述明確：「我看到
    被告乙○○在魚塭旁，拿專門勾紅蟳的鐵勾在勾紅蟳。他一手拿鐵勾，一手拿網
    袋，網袋裡已有紅蟳，可能不少。他等我走過來時，看到他將網袋往下倒，可是
    還是有一隻勾住。他要交給丁○○，但丁○○沒有接過來。乙○○就將該隻紅蟳
    放入魚塭，並至另一魚池洗腳，當時他的膠鞋仍是濕的。他們的車停在墓地旁，
    我開車至墓地將他們車堵住，當時丁○○在乙○○旁的魚塭內，甲○○站在魚塭
    寮邊。甲○○看到我車子開過去時，她就喊乙○○他們。我打電話報警時，乙○○說要硬、要軟、要打，他一個人就可以了。我堵車時，甲○○要將車開走，差
    一點撞上我。」等語。關於被告三人辯稱開車經過告訴人之魚塭時，放置在汽車
    後方玻璃下置物處的衣服被風吹落魚塭，被告潘建華下魚塭撿衣服云云。經原審
    現場勘驗，並命被告指出衣服被風吹落之位置，繪製現場圖，被告車行經告訴人
    魚塭時，距離魚塭在二十公尺以上，此有勘驗筆錄所附之現場圖、照片四幀可憑
    。按在汽車行進中，放置在汽車後座玻璃下方置物處之衣服被風吹出車外已屬匪
    夷所思，吹出窗後再被吹入二十公尺遠之魚塭內，更難想像，上開辯解顯不足採
    。且查告訴人曾目睹被告乙○○腳穿膠鞋、手持鐵勾抓紅蟳，警方依告訴人之供
    述，在被告座車之行李箱查獲鐵勾及潮濕之膠鞋，此有該鐵勾、膠鞋扣案足憑，
    並經證人即嘉義縣警察局布袋分局布袋派出所警員邱文勇、余國棟於原審到庭證
    述明確。上揭鐵勾、膠鞋等物均是放置在被告座車行李箱，如非被告取出使用，
    告訴人不可能知道被告車上有該物而報警查獲。況且，被告潘建華於偵查中亦自
    承「我看到一隻紅蟳，好奇撿起來，看到塭主又放回去」，足認被告潘建華確實
    有撿拾紅蟳及看到塭主後放掉紅蟳之動作。告訴人之指訴應與事實相符。此外，
    並有紅蟳一隻之贓物領據扣案可資佐證，綜合以觀，被告三人所辯僅是下魚塭撿
    衣服，要屬卸責之詞，不足採信。被告三人攜帶兇器結夥三人竊盜犯行，事證已
    明，堪以認定。
二、核被告三人所為，係犯刑法第三百二十一條第一項第三款、第四款加重竊盜罪。
    被告甲○○雖僅係擔任把風，但係以自己犯罪之意思為之，仍為共同正犯。被告
    三人就前揭犯行間，有犯意聯絡及行為分擔，均為同法第廿八條之共同正犯。被
    告乙○○於八十六年間曾違反麻醉藥品管理條例，經臺灣嘉義地方法院判處有期
    徒刑三月，甫於同年九月十九日易科罰金執行完畢，此有臺灣高等法院被告全國
    前案紀錄表在卷可按，其於五年之內再犯本件有期徒刑以上之罪，為累犯，應依
    同法第四十七條加重其刑。原審依上見解，適用上開法條，並審酌被告三人犯罪
    之動機、目的、手段、生活狀況、品行、智識程度，及係因一時貪念竊取他人財
    物、所生危害尚屬輕微、惟犯罪後矢口否認犯行、態度不佳等一切情狀，分別判
    處被告乙○○有期徒刑八月；被告丁○○、甲○○各有期徒刑七月。扣案鐵勾一
    支為被告乙○○所有供犯罪所用之物，業據其陳明在卷，依同法第卅八條第一項
    第二款予以宣告沒收。至於扣案膠鞋兩雙、鐵桶一個非供竊取紅蟳所用之物，不
    宣告沒收，其認事用法核無不合，量刑及從刑之諭知亦均妥適。被告上訴，求為
    輕判，並非有據，應予駁回。惟被告事後已與告訴人成立民事和解，三人共同賠
    償告訴人新臺幣十萬元，並已給付完畢，告訴人表示不願追究，有和解書在卷可
    考。公訴人亦聲請對被告三人從輕量刑。查被告丁○○、甲○○未曾受有期徒刑
    以上刑之宣告，有臺灣高等法院被告全國前案紀錄表在卷可考。經此偵審程序，
    應已知所悔悟，諒無再犯之虞，本院認被告丁○○、甲○○二人所宣告之刑，以
    暫不執行為適當，均予緩刑二年之諭知。至被告乙○○因係累犯，不合緩刑要件
    ，併予指明。
據上論斷，應依刑事訴訟法第三百六十八條、刑法第七十四條第一款，判決如主文。
本案經檢察官楊治宇到庭執行職務。
中    華    民    國      八十九      年      十      月      十二      日
                                  臺灣高等法院臺南分院刑事第二庭
                                      審判長法官  游    明    仁
                                            法官  蘇    重    信
                                            法官  陳    清    溪
右正本證明與原本無異。
不得上訴。
                                      法院書記官  陳    明    芬
中    華    民    國      八十九      年      十      月      十二      日
附錄本判決論罪科刑法條
刑法第三百二十一條第一項第三、四款：
犯竊盜罪而有左列情形之一者，處六月以上五年以下有期徒刑：
三、攜帶兇器而犯之者。
四、結夥三人以上而犯之者。


司法院資訊處製作；財團法人民間司法改革基金會備份。
